【裁判字號】    90,易,272
【裁判日期】    900827
【裁判案由】    竊盜等
【裁判全文】
臺灣苗栗地方法院刑事判決                            九十年度易字第二七二號
    公  訴  人  臺灣苗栗地方法院檢察署檢察官
    被      告  丁○○
                宙○○
                Ｄ○○
                子○○
                未○○
                亥○○
    右  一  人
    選任辯護人  羅秉成
    被      告  宇○○
右列被告因竊盜等案件，經檢察官提起公訴（八十九年度偵字第五○一○號、九十年
偵字第三六八、四○五、八九七、一九六八號），本院判決如左：
    主  文
丁○○以犯竊盜為常業，累犯，處有期徒刑參年。並於刑之執行前令入勞動場所強制
工作參年。
宙○○連續故買贓物，處有期徒刑肆月，如易科罰金，以參佰元折算壹日；又連續寄
藏贓物，處有期徒刑參月，如易科罰金，以參佰元折算壹日；應執行有期徒刑陸月，
如易科罰金，以參佰元折算壹日。其餘被訴竊盜部分無罪。
Ｄ○○、子○○共同寄藏贓物，累犯，各處有期徒刑伍月，如易科罰金，均以參佰元
折算壹日。
宇○○寄藏贓物，累犯，處有期徒刑伍月，如易科罰金，以參佰元折算壹日。
未○○、亥○○均無罪。
    事  實
一、丁○○前有多次竊盜前科，並於民國（下同）八十七年間，因竊盜案件，經臺灣
    高等法院臺中分院判處有期徒刑一年六月，甫於八十九年八月十五日假釋期滿執
    行完畢，詎其仍不知悛悔，圖以行竊所得供己維生，遂意圖為自己不法之所有，
    於附表編號１─所示時、地，或持不明之客觀上可為凶器之物撬開大門，或破
    壞門扇、玻璃、門鎖，或攀爬窗戶，甚或趁屋主未將住處門窗上鎖而逕行進入等
    方式（詳如附表所示），連續竊得附表所示財物，得手後，旋將竊得之物分別售
    予宙○○、丑○○或其他不詳之人得款花用，並以此為常業。迨九十年一月五日
    ，因與Ｃ○○、天○○（均另行審結）於編號所示之時、地持客觀上可為兇器
    之鐵管、木棍、剪刀等物（未扣案），破壞該址門扇玻璃、門鎖及監視器，嗣渠
    等三人即入內竊取附表編號所示屏風等財物，嗣經警拘提到案後羈押期間，始
    據丁○○向員警自白，並帶同查證贓物流向而查悉上情。
二、宙○○因知悉其朋友丁○○係慣竊，圖取贓物供己使用或變賣牟取利益，竟基於
    故買贓物及寄藏贓物之概括犯意，自八十九年十月間起，至同年十二月上旬某日
    止，在其苗栗縣通霄鎮福源里二鄰十四之二號住處，各以新臺幣（下同）三、四
    千元不等之代價，向丁○○買受附表編號４、６、、、、、所示青雲
    牌監視器、割草機、洋酒、除濕機等物，又於同年十一月中旬某日，在苗栗縣通
    霄鎮福龍宮附近，以不詳代價，向丁○○買受附表編號所示國際牌冷氣機二台
    ，又於八十九年十一月中旬某日，在其上開住處，先寄藏附表編號所示丁○○
    、Ｃ○○、天○○三人共同竊得之屏風等財物。迨九十年一月九日、十日，經警
    據丁○○供述情節及帶同查證贓物流向，始在宙○○上開住處，起獲青雲牌監視
    器一台（附表編號）、除濕機一台、白車刀十二支、鎢剛車刀五十八支、鑽頭
    九支、砂輪機一台、電鑽等物（附表編號４、６、、）
三、Ｄ○○前於八十四年間，因違反槍砲彈藥刀械管制條例等案件，經臺灣高等法院
    裁判應執行有期徒刑一年五月，於八十八年六月十二日假釋期滿執行完畢，子○
    ○前於八十六年間，因違反麻醉藥品管理條例案件，經臺灣苗栗地方法院判處有
    期徒刑二月，於八十六年十二月八日易科罰金執行完畢，均不知悛悔，於八十九
    年十一月二十三至二十八日之間某日二十時許，在Ｄ○○位於苗栗縣苗栗市○○
    街二五三巷十號住處，明知宙○○係從事爆竹加工業，惟黃某竟於夜間搬運附表
    編號所示價值甚高之藝術品囑託保管、變賣，均當知悉上開物品為贓物，詎渠
    等竟承諾代為保管寄藏，並基於共同犯意之聯絡，先由Ｄ○○、宙○○共同自黃
    宙○○載運物品所使用之貨車上卸下贓物，再由Ｄ○○、子○○將贓物運至子○
    ○位於苗栗縣公館鄉玉泉村二四六之十五號住處，迨八十九年十二月八日，經警
    據宙○○、Ｄ○○供述情節，始在子○○上開住處起獲風雨雷電銅雕像、檜木達
    摩、龍虎瓷器藝品、紅龍魚瓷器、猴像木雕等物（附表編號）而查悉上情。
四、宇○○前於八十五年間，因違反麻醉藝品管理條例等案件，經臺灣新竹地方法院
    裁定應執行有期徒刑一年三月，甫於八十六年六月十六日縮刑期滿執行完畢，另
    於八十九年間，因故買贓物案件，甫經臺灣苗栗地方法院於八十九年十一月八日
    ，以八十九年度易字第八九一號判處有期徒刑七月在案，詎其仍不知悛悔，於八
    十九年十一月二十八日凌晨二時三十分許，接獲丁○○電話告稱欲將物品寄放其
    位於苗栗縣苗栗市○○街一巷二十號居所，斯時，宇○○明知丁○○日常無業，
    曾有多次竊盜前科，且朱某於夜間搬運之物，均可疑為來源有疑贓物，竟將上開
    居所車庫提供予丁○○藏放附表編號７、８所竊得之鋁合金後扭等物，並協助丁
    ○○整理上開贓物，迨同年月二十八日十三時許，經警持行搜索上開居所，當場
    查獲宇○○、丁○○於車庫內整理贓物，並起獲鋁合金後扭八盒、ＳＦＣ滑輪一
    袋、接著劑二十一支、不鏽剛把手三箱等物（附表編號７、８）而查悉上情。
五、案經苗栗縣警察局苗栗分局、通霄分局報請台灣苗栗地方法院檢察署檢察官偵查
    起訴。
    理  由
壹、有罪部分
  一、被告丁○○竊盜部分：（附表編號１─３０）
    右揭犯罪事實，業据被告丁○○於警訊中自白不諱，被告Ｃ○○自承行竊，並供
    述天○○參與行竊及載運贓物等情節，被告天○○供述其駕駛車輛搭載丁○○、
    Ｃ○○前往附表編號所示犯罪地點，並共同將附表所示財物運至宙○○住處等
    情節。並有被害人申○○、甲○○、Ｆ○○、戊○○、鍾萬春贓物認領保管單附
    卷可稽。雖被告丁○○於本院審理時辯稱僅作案五件云云，案重初供，應以被告
    丁○○於警訊中之供述為可採，此部分被告之犯行堪以認定。
    查被告丁○○自八十九年九月上旬至同年十二月下旬止，在短短四個月期間，即
    犯案三十件，且所竊得之財物透過友人銷贓，足見其乃以此為生，核其所為係犯
    刑法第三百二十二條之常業竊盜罪。其於八十七年間，因竊盜案件，經臺灣高等
    法院臺中分院判處有期徒刑一年六月，甫於八十九年八月十五日假釋期滿執行完
    畢，有台灣高等法院被告全國前案紀錄表附卷可查，其於五年內再犯本件有期徒
    刑以上刑之罪，為累犯並依法加重其刑。爰審酌上情、被告犯罪之動機、手段、
    對社會所造成之危害等一切犯罪情狀，量處如主文所示之刑。又被告係以犯竊盜
    為常業已如前述，依竊盜犯贓物犯保安處分條例第三條第一項第二款規定，宣告
    於刑之執行前，令入勞動場所強制工作三年，以資矯正。另作案之工具因未扣案
    ，為免執行發生困難，故不予宣告沒收，附此說明。
  二、被告宙○○故買、寄藏贓物部分：
    訊之被告宙○○矢口否認故買贓物犯行，並辯稱：同案被告丁○○所竊取之贓物
    ，有的是寄放在其工廠、有的是無償送給他的，伊不知道是贓物、也未向其購買
    云云。惟查，被告自承與同案被告丁○○才認識半年，衡情交情非深，不可能無
    償將辛苦竊來之贓物送給被告，而据被告丁○○於警訊中供稱市價一萬多元之電
    視機賣給被告宙○○四千元，市價六、七千元之割草機及洋酒賣給宙○○三千元
    ，其有親口告訴宙○○這些都是贓物；被告宙○○亦承認有收取前開東西，只是
    否認知道係贓物及故買之而已，然同案被告丁○○與被告宙○○無怨無仇，自不
    可能故意陷害被告，其在警訊中之供述應屬可信，被告有贓物之認識應可確定，
    所辯委無可採，其故買贓物、寄藏贓物之犯行，應堪認定。
    核被告所為，係刑法第三百四十九條第二項之寄藏贓物及故買贓物罪。其前後多
    次寄藏、故買贓物犯行，時間緊接、所犯構成要件相同之罪名，顯係基於同一概
    括犯意為之，為連續犯以一罪論並依法加重其刑。又所犯二罪犯意各別、罪名不
    同，應分論並罰。又被告犯罪時間在九十年一月十日之前，比較新舊法應以新法
    對被告較為有利，依刑法第二條前段規定應適用新修正之刑法第四十一條。又被
    告宙○○係經營巨豐煙火製造股份有限公司，有公司執照及工廠登記証附卷（九
    十年偵字第四○五號偵查卷）為憑（按負責人黃瑞鳳係被告之母親)，以經營爆
    竹工廠為業，故買贓物應係一時貪便宜，尚難認定其以此為常業。爰審酌被告之
    素行、犯罪之動機、手段及其他等一切犯罪情狀，量處如主文所示之刑，並各諭
    知易科罰金之折算標準及定其應執行之刑、易科罰金之折算標準。
  三、被告Ｄ○○、子○○贓物部分：
    訊之被告Ｄ○○、子○○固承認有寄藏贓物之事實，唯均否認知悉係贓物；被告
    Ｄ○○辯稱：是宙○○與Ｃ○○要放東西於伊住處，伊有說放不下，伊不知道係
    贓物云云；被告子○○辯稱：Ｄ○○說要寄放東西幾天而已，伊不知道係贓物云
    云。惟查：被告Ｄ○○自承受宙○○之託代為保管附表編號所示物品，被告子
    ○○亦自承受Ｄ○○之託，並協助Ｄ○○將附表編號所示物品運至其住處暫時
    存放，同案被告宙○○供述囑託Ｄ○○代為處理上開物品，並供稱Ｄ○○知悉該
    等物品係屬贓物，且有屏風一個、風雨雷電銅雕像、檜木達摩一尊、紅豆杉童子
    觀音一尊、龍虎瓷器藝品一組、瓷器藝品（三個和尚）一個、猴像木雕一座、千
    手觀音一尊、檜木日式獅子頭大小各一座、李白醉酒瓷器一座、瓷器花瓶一個、
    紅龍魚瓷器一座、音響一組等如此多之東西，被告焉有不起疑之理，所辯無贓物
    之認知，係屬圖卸之詞，均無可採，渠等寄藏贓物犯行，均可認定。
    核被告Ｄ○○、子○○所為，均係犯刑法第三百四十九條第二項之寄藏贓物罪，
    被告二人彼等間就所犯上開之罪，有犯意之聯絡及行為之分擔，均為共同正犯。
    又被告Ｄ○○前於八十四年間，因違反槍砲彈藥刀械管制條例等案件，經臺灣高
    等法院裁判應執行有期徒刑一年五月，於八十八年六月十二日假釋期滿執行完畢
    ，被告子○○前於八十六年間，因違反麻醉藥品管理條例案件，經臺灣苗栗地方
    法院判處有期徒刑二月，於八十六年十二月八日易科罰金執行完畢，有台灣高等
    法院被告全國前案紀錄表附卷可查，渠等於五年內再犯本件有期徒刑以上刑之罪
    ，為累犯並依法加重其刑。又被告犯罪時間在九十年一月十日之前，比較新舊法
    應以新法對被告較為有利，依刑法第二條前段規定應適用新修正之刑法第四十一
    條。爰審酌各被告之素行、犯罪之動機、手段及其他等一切犯罪情狀，分別量處
    如主文所示之刑，並各諭知易科罰金之折算標準。
   四、被告宇○○贓物部分：
    訊之被告宇○○固承認同案被告丁○○有送一批東西到其住處寄放等情，唯否認
    知悉其為贓物，並辯稱：當時伊不在家，伊不知道所送來的東西是贓物云云。惟
    查，被告於八十九年十一月二十八日偵查時供承：三更半夜載來，一定有問題，
    我想是贓物。況警察到現場去搜索時被告與丁○○荺在場，焉有不知該批東西為
    贓物之理，所辯乃事後卸責之詞，不足採信，其寄藏贓物之犯行，堪為認定。
    核被告宇○○所為，係犯刑法第三百四十九條第二項之寄藏贓物罪。被告前於八
    十五年間，因違反麻醉藝品管理條例等案件，經臺灣新竹地方法院裁定應執行有
    期徒刑一年三月，甫於八十六年六月十六日縮刑期滿執行完畢，另於八十九年間
    ，因故買贓物案件，甫經臺灣苗栗地方法院於八十九年十一月八日，以八十九年
    度易字第八九一號判處有期徒刑七月在案，有台灣高等法院被告全國前案紀錄表
    附卷可查，其於五年內再犯本件有期徒刑以上刑之罪，為累犯並依法加重其刑。
    又被告犯罪時間在九十年一月十日之前，比較新舊法應以新法對被告較為有利，
    依刑法第二條前段規定應適用新修正之刑法第四十一條。爰審酌被告之素行、犯
    罪之動機、手段及其他等一切犯罪情狀，量處如主文所示之刑，並諭知易科罰金
    之折算標準。
貳、無罪部分
  一、被告宙○○教唆常業竊盜部分
    公訴意旨略以：宙○○意圖為自己不法之所有，並基於概括之犯意，教唆丁○○
    於（附表編號１─３０）所示之時、地，以附表所示之方法竊取如附表所示之贓
    物，以圖取不法之利益，因認宙○○涉犯教唆常業竊盜罪云云。
    訊之被告宙○○堅決否認上開犯行，辯稱：係同案被告丁○○向其恐嚇要十萬元
    ，因伊不給丁○○就故意設詞欲陷害伊，伊有正當職業不需違法等語。經查同案
    被告丁○○於警訊中均供稱附表編號１─２９係其自己一人行竊，僅附表編號３
    ０有Ｃ○○及天○○參與，始終未曾供述被告宙○○有參加，案重初供，應以警
    訊之供述為可採，是被告宙○○所辯，尚堪採信，此部分被告之犯罪尚屬不能証
    明，自應為無罪之諭知。
  二、被告未○○、亥○○贓物部分：
    公訴意旨略以：未○○明知附表編號所示屏風之價值甚高，亦知丁○○日常無
    業，由丁○○持有而囑咐其變賣之上開屏風，係以非法方式取得之贓物，亥○○
    則知未○○晚間載運物品至其居所央求借貸，僅以借貸四萬元為由抵押上開屏風
    ，且約定借貸二月期滿未經贖回，即可以此低價取得該物，亦可得確知上開屏風
    為來源有疑之贓物，先係未○○於八十九年十二月十三日，受丁○○之託代為變
    賣上開屏風，遂於同日晚間二十時許，由丁○○帶同前往苗栗縣後龍鎮溪洲里某
    處倉庫內載運屏風，旋即偕同不詳之人，共同以貨車載運屏風前往亥○○位於臺
    北市○○區○○街一段一六五巷七弄五號居所，以借貸四萬元為名，將屏風交付
    亥○○供作借款擔保品，嗣取得款項後，即於翌日（十四日）十時許，在苗栗縣
    後龍火車站，將款其中三萬八千元交付丁○○收執，迨同年一月十二日，經警據
    天○○、未○○供述情節，始在亥○○上開居所起獲屏風（附表編號）而查悉
    上情，因認被告未○○涉犯刑法第三百四十九條第二項之牙保贓物、亥○○涉犯
    同法條第一項之收受贓物罪云云。
    訊之被告未○○、亥○○均堅決否認有贓物犯行，被告未○○辯稱：丁○○確實
    有託伊賣東西，伊跟亥○○說朋友急需錢，欲變賣屏風，伊不知那是贓物等語；
    被告亥○○辯稱：公訴人未能舉証証明伊有贓物之認識，蓋同案被告未○○於警
    訊中均一再陳稱：我幫他（指丁○○）把屏風銷到台北朋友亥○○家裡，我朋友
    （指亥○○）也不知道是贓物；他經不起我一再要求，後來才答應以屏風抵押借
    我四萬元，並立下抵押書等語，有警訊筆錄為憑，足以証明伊確實不知上開屏風
    為贓物；若伊意在取得該屏風，則儘可直接以四萬元購入即可，何須大費周章以
    物保方式借款且又立下抵押書留作犯罪之証据？再者，上開屏風究竟價值多少，
    亦非伊所知悉，被害人邱紹俊於警訊中亦自稱屏風價值若干無法估計，則如何謂
    以低價購入，有贓物之認識？為此，請為無罪之判決等語。按贓物罪之成立要件
    ，必須要有贓物之認識即需明知其為贓物始足當之，果無贓物之認知即難以該罪
    相繩，被告未○○、亥○○自警訊時、偵審中均堅決否認有贓物之認識，同案被
    告丁○○亦陳稱被告等均不知該屏風為贓物，且衡之一般常情，若被告亥○○有
    意購買該屏風，則直接購買即可，大可不必再立下抵押書並留下犯罪之証据，是
    被告二人所辯無贓物之認識，尚可採信。此外，復無任何証据足以証明被告等犯
    罪，自應為被告無罪之諭知。
參、被告Ｃ○○、天○○、丑○○部分俟緝獲後再另行審理，附此說明。
據上論斷，應依刑事訴訟法第二百九十九條第一項前段、第三百零一條第一項前段、
刑法第二十八條、第五十六條、第三百二十二條、第三百四十九條第二項、第四十七
條、第五十一條第五款、第四十一條第一項前段、第二條第一項前段、罰金罰鍰提高
標準條例第一條前段、第二條、竊盜犯贓物犯保安處分條例第三條第一項第二款、第
四條，判決如主文。
本案經檢察官 戴 瑞 麒 到庭執行職務
中    華    民    國    九  十    年    八    月      二十七        日
                                           台灣苗栗地方法院刑事第一庭
                                               法  官  林  誌  誠
右正本證明與原本無異。
如不服本判決，應於送達後十日內向本院提出上訴狀(須附繕本)，上訴於台灣高等
法院台中分院。
                                               書記官  蕭  榮  峰
中    華    民    國    九  十    年    八    月      二十七        日
附表：
  犯罪時間      犯罪地點      被害人  行竊方式    竊得財物
１八十九年九月  苗栗縣通霄鎮  酉○○  破壞側門鎖  神明配掛金牌三面、太子爺
  上旬某日十四  白西里白西九                      神像一尊
  時三十分許    十九號
２八十九年九月  苗栗縣後龍鎮  Ｈ○○  破壞側門鎖  現金新臺幣伍仟元、電子詞
  間某日十八時  新東路六十一                      典一台
  許            號
３八十九年九月  苗栗縣後龍鎮辛○○  攀爬該址後  現金新臺幣貳萬捌仟元
  二十五日午間  南港里南勢山          方窗戶入內
  某時          三十六號
４八十九年十月  苗栗縣通霄鎮  Ｆ○○  破壞門鎖    除濕機二台、電腦螢幕一台
  間某日清晨六  白東里白東一
  時許          四七號
５八十九年十月  苗栗縣後龍鎮  壬○○  大門未鎖    手錶五、六支
  七日十六時許  東明里頂浮尾
                五十六號
６八十九年十月  苗栗縣後龍鎮  戊○○  破壞門窗    電鑽、打釘器、馬達、空氣
  間某日        海寶里八鄰九                      槍、鋸片、磨平器、砂輪機
                十二之十二號                      等工具乙批
７八十九年十一  苗栗縣後龍鎮  地○○  不明        鋁合金後扭八盒、鋁模三個
  月二十三、二  民權街四十八
  十四日間      號
８八十九年十一  苗栗縣後龍鎮  黃○○  擊破門扇玻  辦公桌一張、椅子一張、水
  月二十五日至  海寶里一成鋁          門扇玻璃，  晶把手二十支、三久牌把手
  二十七日間    門窗行                再以木棍撬  三箱（六十支）、鋁門培林
                                      開鐵門      輪一包（一百個）、鐵剪一
                                                支、鋁門後扭一盒（六十個
                                                  ）、矽力孔黏膠一箱（二十
                                                  一支）
９八十九年十一  苗栗縣通霄鎮  Ｇ○○  大門未鎖    現金新臺幣伍、陸仟元
  月間某日四時  白西里白西一
  許            一八號
１０八十九年十一  苗栗縣後龍鎮  乙○○  不明        皮衣一件、釣竿三十餘支
  月間某日四時  大山里下大山
  許            腳二十二號
八十九年十一  苗栗縣後龍鎮  癸○○  門未上鎖    引擎兩個、抽水馬達兩個、
  月中旬某日四  大山里下大山                      電動農用噴霧器乙組
  時許          腳二十六之一
                號
八十九年十一  苗栗縣後龍鎮  陳添枝  破壞門扇、  國際牌冷氣機二台、洗車機
  月中旬某日深  大庄里十二鄰          窗戶水泥柱  一台、打穀機引擎一部、抽
  夜            一二六號旁倉                      水機引擎一部、砂輪機一台
                庫                                、兩輪板車一台
八十九年十一  苗栗縣後龍鎮  丙○○  門未上鎖    風槍、火藥槍、電鑽、雕刻
  月下旬某日四  大庄里五鄰三                      機、線鋸等物
  時            十四號旁倉庫
八十九年十一  苗栗縣通霄鎮 寅○○○ 破壞前門鎖  電視機乙台、首飾乙批、現
  月下旬某日二  海濱路五十四                      金新臺幣肆仟元
  十二時許      號
八十九年十一  苗栗縣通霄鎮  卯○○  攀爬該址後  錄放影機、音響擴大機等物
  月下旬某日四  內湖里北勢窩          方窗戶入內
  時許          七巷一號
八十九年十一  苗栗縣苗栗市  巳○○  門未上鎖    電鑽約四或五支、大型剪二
  月下旬某日一  鐵路一村二十                      支等物
  、二時許      六號
八十九年十一  苗栗縣苗栗市  玄  ○  不明        金項鍊、二手鐲、玉器飾品
  月間某日二十  玉苗里敬軍                        、珊瑚飾品等物
  二時許        十四號
八十九年十一  苗栗市北苗里  Ｂ○○  破壞該址後  行動電話一支、呼叫器兩個
  月間某日十三  站後南路十五          方鐵門      、茶壺七個、洋酒約七或八
  時許          號                                瓶、工具箱一個等物
八十九年十一  苗栗縣後龍鎮  戌○○  攀爬該址後  懷錶、手錶、日幣約貳萬元
  月間某日十時  車站路一三二          方窗戶入內  、現金新臺幣伍、陸仟元
  許            號
八十九年十一  苗栗縣苗栗市  辰○○  破壞大門鎖  工具一批、行動電話一支
  、二月間某日  新都街三十二
  二時許        號
八十九年十一  苗栗縣後龍鎮  不詳    不明        砂輪片、破壞剪、電鑽
  、二月間某日  外埔里某處民
                宅
八十九年十一  苗栗縣公館鄉 Ｅ○○○ 破壞後門    手錶乙只
  、二月間某日  五谷村五谷十
  十時許        號
八十九年十一  苗栗縣苗栗市  庚○○  破壞大門    現金新臺幣貳仟元
  、二月間某日  福星里福星十
  十四時許      一號
八十九年十二  苗栗縣後龍鎮甲○○    自側門侵入  車刀、鑽頭、牙弓、鋸片、
  月八日二十二  成功路三八三                      砂輪機等物
  時許          號旁工廠
八十九年十二  苗栗縣西湖鄉  己○○  門未上鎖    音響、農具等物
  月上旬某日十  湖東村楓廚十
  六時許        二之二號旁舊
                宅
八十九年十二  苗栗縣後龍鎮  申○○  門未上鎖    青雲牌監視器乙台
  月上旬某日十  大山里下大山
  九、二十時許  腳七號
八十九年十二  苗栗縣後龍鎮  午○○  踢毀木門    割草機乙台、啤酒壹箱、玩
  月上旬某日四  豐富里七鄰八                      具等物
  、五時許      十一號
八十九年十二  苗栗縣造橋鄉  Ａ○○  破壞大門    現金新臺幣貳仟餘元硬幣
  月上旬某日十  造橋村平仁路
  一、十二時許  九十四號
八十九年十二  苗栗縣頭份鎮  鍾萬春  門未上鎖    不斷電整流器三個、電線一
  月下旬某日    忠孝路與民族                      組（含開關三個）、電話機
                路口倉庫                          一具、混音擴大器兩台、列
                                                  表機一台、 電腦螢幕一台、
                                                  喇叭六個、電腦鍵盤三個
八十九年十一  苗栗縣通霄鎮  邱紹俊  破壞門扇玻  屏風一個、風雨雷電銅雕像
  月十九日十二  中山路二之一          璃、門鎖    、檜木達摩一尊、紅豆杉童
  時許          號                                子觀音一尊、龍虎瓷器藝品
                                                  一組、瓷器藝品（三個和尚
                               沒水喝）一個、猴像木雕一
                                                  座、千手觀音一尊、檜木日
                                                  式獅子頭大小各一座、李白
                                                  醉酒瓷器一座、瓷器花瓶一
                                                  個、紅龍魚瓷器一座、音響
                                                  一組
附錄論罪科刑法條
刑法第三百二十二條
以犯竊盜罪為常業者，處一年以上七年以下有期徒刑。
刑法第三百四十九條
收受贓物者，處三年以下有期徒刑、拘役或五百元以下罰金。
搬運、寄藏、故買贓物或為牙保者，處五年以下有期徒刑、拘役或科或併科一千元以
下罰金。


司法院資訊處製作；財團法人民間司法改革基金會備份。
